臺灣高等法院臺中分院刑事裁定　　　　　 96年度抗字第960號
抗　告　人　臺灣彰化地方法院檢察署檢察官
受　刑　人　甲○○
上列抗告人因聲請撤銷緩刑案件，不服臺灣彰化地方法院96年度
撤緩字第76號中華民國96年9月29日裁定，提起抗告，本院裁定
如下：
    主  文
原裁定撤銷。
甲○○之緩刑宣告撤銷。
    理  由
一、聲請意旨略以：受刑人甲○○因犯公共危險案件，經原審法
    院於民國93年9月29日，以93年度交訴字第52號判處有期徒
    刑8 月，緩刑3年，於93年12月27日確定在案。乃於緩刑期
    內即95年9月8日更犯竊盜罪，經同院於96年7月31日，以96
    年度易字第132號判處有期徒刑8月（減為有期徒刑4月，如
    易科罰金，以新臺幣1千元折算1日），並於96年8月27日判
    決確定，已合於刑法第75條之1第1項第2款所定得撤銷緩刑
    宣告之原因，因而聲請將上述緩刑之宣告，予以撤銷等語。
二、原審裁定略以：依修正後刑法75條之1第1項規定，本條得撤
    銷緩刑之要件，除該條項各款事由外，尚須具備「足認原宣
    告之緩刑難收其預期效果，而有執行刑罰之必要者」之要件
    ，而本件受刑人前案係犯公共危險案件，經原審法院判處罪
    刑，然其後案則係因竊盜罪（與少年結夥三人前往工地徒手
    竊取白鐵烤漆浪板），經同院判處有期徒刑8月（減為有期
    徒刑4月），兩案侵害之法益並不相同，且犯罪型態、原因
    及社會危害程度完全不同，是原審法院審酌上情，認尚難僅
    因受刑人於緩刑期內再犯後案，遽認前案原緩刑之宣告難收
    其預期效果，而有執行刑罰之必要，應予維持既有之緩刑，
    檢察官撤銷緩刑之聲請於法尚有未洽，應予駁回等情。
三、抗告意旨略以：受刑人於受緩刑宣告後，於緩刑期間未能悔
    悟，再犯犯罪型態、原因及社會危害程度較重之與少年結夥
    3人以上竊盜罪，顯見所宣告之緩刑難收預期效果，自有執
    行其刑之必要，以維護社會秩序及公共利益，原裁定未具體
    載明理由，僅以侵害法益、犯罪型態、原因及社會危害程度
    不同即認無撤銷緩刑宣告之必要，應有未當等語。
四、本院查：
  (一)按刑法關於撤銷緩刑宣告之規定，業於94年2月2日修正公布
    ，並自95年7月1日起生效施行。又刑法施行法第6條之1規定
    ：「於中華民國94年1月7日刑法修正施行前，受緩刑之宣告
    ，94年1月7日修正刑法施行後，仍在緩刑期內者，適用94
    年1月7日修正施行之刑法第75條、第75條之1及第76條規定
    」。本件受刑人有聲請意旨所示之前科紀錄，有台灣高等法
    院被告前案紀錄表可稽，則受刑人既在刑法修正施行前受上
    述緩刑宣告確定，且於修正刑法施行後，現仍在緩刑期間內
    ，依刑法施行法第6條之1規定，即應適用修正後刑法關於撤
    銷緩刑宣告之規定，合先敘明。
  (二)次按修正後刑法第75條之1第1項第1款規定，緩刑前因故意
    犯他罪，而在緩刑期內受得易科罰金之有期徒刑、拘役或罰
    金之宣告確定，且足認原宣告之緩刑難收預期效果，而有執
    行刑罰之必要者，「得」撤銷其緩刑宣告。考其立法意旨略
    以：關於緩刑之撤銷，現行法第75條第1項固已設有2款應撤
    銷之原因；至得撤銷緩刑之原因，則僅於保安處分章內第93
    條第3項與撤銷假釋合併加以規定，體例上不相連貫，實用
    上亦欠彈性，爰參酌德國及奧地利現行立法例增訂得撤銷緩
    刑之原因，其中現行關於緩刑前或緩刑期間故意犯他罪，而
    在緩刑期內受得易科罰金之有期徒刑之宣告者，列為應撤銷
    緩刑之事由，因認過於嚴苛，而排除第75條應撤銷緩刑之事
    由，移列至得撤銷緩刑事由，俾使「法官依被告再犯情節，
    而裁量是否撤銷先前緩刑之宣告」，以資彈性適用。且本條
    採用裁量撤銷主義，賦予法院撤銷與否之權限，特於第1項
    規定實質要件為「足認原宣告之緩刑難收其預期效果，而有
    執行刑罰之必要」，供作審認之標準。亦即於上揭「得」撤
    銷緩刑之情形，法官應依職權本於合目的性之裁量，妥適審
    酌被告所犯前後數罪間，關於法益侵害之性質、再犯之原因
    、違反法規範之情節是否重大、被告主觀犯意所顯現之惡性
    及其反社會性等情，是否已使前案原為促使惡性輕微之被告
    或偶發犯、初犯改過自新而宣告之緩刑，已難收其預期之效
    果，而確有執行刑罰之必要，此與刑法第75條第1項所定2款
    要件有一具備，即毋庸再行審酌其他情狀，應逕予撤銷緩刑
    之情形並非相同。
  (三)本件受刑人甲○○因犯公共危險案件，經原審法院於民國93
    年9月29日，以93年度交訴字第52號判處有期徒刑8月，緩刑
    3年，於93年12月27日確定在案，乃於緩刑期內即95年9月8
    日更犯竊盜罪，經原審法院於96年7月31日，以96年度易字
    第132號判處有期徒刑8月（減為有期徒刑4月，如易科罰金
    ，以新臺幣1千元折算1日），並於96年8月27日判決確定等
    情，有各該判決書及前案紀錄表在卷可查。
  (四)本件受刑人前因駕駛動力交通工具肇事，致人受傷而逃逸之
    公共危險案件（下稱前案），經原審法院審酌其事後與被害
    人達成民事和解賠償，取得之內諒解及犯後坦承犯行，僅因
    一時怠忽而罹刑章，幸未造成被害人重大傷害，經此偵審程
    序應知警惕，認所宣告之刑，以暫不執行為適當，而為緩刑
    之宣告；然查：I受刑人於緩刑期間，故意與少年3人竊盜
    （下稱後案），經原審法院判處有期徒刑8月，減為有期徒
    刑4 月，並為易科罰金折算標準之諭知，惟後案雖得易科罰
    金，係因適逢中華民國九十六年罪犯減刑條例於其犯後施行
    之緣故，若觀諸其所為犯行，係屬加重竊盜罪，法定刑為6
    月以上，5年以下有期徒刑。II受刑人於後案偵審期間，始
    終否認犯行，經原審法院審酌其素行非佳，且難認犯後已有
    悔悟之意，而判處較同案被告洪建宏為重之有期徒刑8月（
    經減刑為有期徒刑4月）；從而，比較受刑人所犯前開前、
    後案間，關於法益之侵害、再犯之原因、違反法規範情節之
    重大程度、受刑人主觀犯意所顯現之惡性及其反社會性等情
    ，後案較前案為重大，且受刑人於後案犯後，經原審法院認
    定其無悔悟之意，已足動搖前案就宣告緩刑之理由。
五、綜合上開理由，足認受刑人原宣告之緩刑難收預期效果，而
    有執行刑罰之必要，原審裁定僅以：「兩案侵害之法益並不
    相同，且犯罪型態、原因及社會危害程度完全不同」，而駁
    回撤銷緩刑之聲請，尚有未洽，應予撤銷，並裁定如主文所
    示。
六、據上論斷，應依刑事訴訟法第413條、第476條，裁定如主文
    。
中　　華　　民　　國　　96　　年　　11　　月　　6　　日
            刑事第四庭    審判長法　官  洪  耀  宗
                                法　官  江  德  千
                                法　官  劉  登  俊
上列正本證明與原本無異。
不得再抗告。
                                書記官  粘  銘  環
中　　華　　民　　國　　96　　年　　11　　月　　7 　　日
